臺灣臺北地方法院簡易民事判決
                                   110年度店簡字第1572號
原      告  徐善燁  
被      告  張惟翔


上列當事人間清償借款事件，本院於民國111年3月17日言詞辯論
終結，判決如下：
    主      文
被告應給付原告新臺幣伍拾萬元，及自民國一百一十年九月二十
八日起至清償日按年息百分之五計算之利息。
訴訟費用新臺幣伍仟肆佰元由被告負擔。
本判決第一項得假執行；但被告如以新臺幣伍拾萬元為原告預供
擔保後，得免為假執行。
    事實及理由
一、原告起訴主張：兩造原為朋友，被告於民國108年1月2日向
    伊借款新臺幣（下同）50萬元，原告以指示由訴外人謝俊吉
    以其所有富邦銀行敦北分行帳戶匯款予被告之方式，匯款至
    被告之合夥商號即土狗幫小吃店之富邦銀行帳戶（下稱系爭
    帳戶）內，並約定清償期為1年，未書立借據，詎清償期屆
    至，原告催款均未獲置理。爰依民法第478條及消費借款之
    法律關係提起本件訴訟，請求被告清償借款50萬元，並聲明
    ：⒈被告應給付原告50萬元，及自起訴狀送達翌日起至清償
    日止，按年息百分之5 計算之利息；⒉請准宣告假執行。
二、被告方面：土狗幫小吃店為兩造及訴外人楊宗諺之三人合夥
    事業。訴外人謝俊吉所匯入之50萬元為經營增資款項等語。
    並聲明：㈠原告之訴及其假執行之聲請均駁回；㈡如受不利判
    決，願供擔保請准宣告免為假執行。
三、得心證之理由：
  ㈠按稱消費借貸者，謂當事人一方移轉金錢或其他代替物之所
    有權於他方，而約定他方以種類、品質、數量相同之物返還
    之契約；民法第474條第1項定有明文。又依民事訴訟法第27
    7條規定，當事人主張有利於己之事實，就其事實有舉證之
    責任。而原告於起訴原因已有相當之證明，而被告於抗辯事
    實並無確實證明方法，僅以空言爭執者，當然認定其抗辯事
    實之非真正，而應為被告不利益之裁判（最高法院18年上字
    第1679號判例要旨參照）。
  ㈡經查，原告主張之事實，業據其提出與其所述相符之匯款單
    及聯邦銀行活期儲蓄存款存摺封面為證（見本院卷第13頁）
    ，經核屬實。被告雖以前揭情詞辯稱，然查：
　⒈原告友人即證人謝俊吉於本院審理時結證稱：原告曾以個人
    名義向伊借50萬元，伊即將上開借款自其所有之富邦銀行敦
    北分行帳戶匯款至原告指定之帳戶；兩造均曾向其借款，原
    告部分時而以現金交付，時而匯至原告之帳戶或第三人之帳
    戶，只有這次是匯到系爭帳戶。被告部分時而以現金交付，
    時而匯至被告之帳戶，被告未曾請伊匯款至系爭帳戶等語（
    參見本院卷第307頁、第318頁、第320頁）。
　⒉土狗幫小吃店之受雇人即證人吳建聰於本院審理時結證稱：
    土狗幫小吃店之會計為被告之配偶等語（參見本院卷第322
    頁）。
　⒊另土狗幫小吃店之合夥人即證人楊宗諺於本院審理時結證稱
    ：伊認識兩造，並合夥開餐廳，107年年底伊與兩造商議合
    夥開餐廳，餐廳於108年3 月試營運，108年4月20日開始正
    式營業，被告於108年2月前後出資100萬元，伊及原告出資7
    5萬元，開業後餐廳由被告經營，未曾討論出資比例，然因
    被告出資較多，故土狗幫小吃店掛被告之名義；土狗幫小吃
    店名目上之出資者為證人楊宗諺及兩造，但實際上尚有5 位
    不具名之投資者，在營業期間被告有提過希望不具名之投資
    者們可以再出資，然因為投資後尚未獲利，故無人願意再出
    資。於此期間證人楊宗諺與原告均曾向被告表示欲退股，被
    告亦同意，前提要件需找到承接之投資人與僅能退出資款之
    七成資金，嗣後被告表示找不到人承接，後來證人楊宗諺與
    原告向被告表示其兩人以被告出資款之七成資金承接被告之
    股份，經被告拒絕。而土狗幫小吃店業於110 年8 月15日結
    束營業，惟證人楊宗諺與跟原告於110年8 月18日始接獲被
    告配偶即會計之通知，待我們接獲通知到店裡才發現所有器
    材都被搬走了；在大家討論是否要增資之過程中，被告有向
    原告表示要借款一筆50萬元，並約定2 分利，一開始被告主
    動說要半年還款，原告說營運沒這麼好可能沒辦法這麼快還
    錢，所以原告主動要借被告一年，但就其所知這筆錢目前沒
    有還等語（參見本院卷第338頁至第340頁）。由上揭證人之
    證詞可知，兩造合夥之土狗幫小吃店因被告投資最多，故以
    被告之名義成立獨資商號，且該小吃店係由被告之配偶擔任
    會計，是土狗幫小吃店之帳戶實際僅被告得以受領支配。另
    上開小吃店於開始營業後並無增資情事，且被告曾向原告表
    示欲借款50萬元，並談妥借款期間、數額及利息如何計算，
    足證兩造間關於本件之資金流向非為增資款項，且本件原告
    已證明借貸之合意及借款之交付，兩造間有借貸關係存在，
    應可認定。被告空言否認，委無可採。
  ㈢綜上所述，原告依消費借貸之法律關係，訴請被告給付50萬
    元，及自起訴狀送達翌日起即110年9月28日（見本院卷第19
    頁）起至清償日止，按年息百分之5計算之利息，為有理由
    ，應予准許。
四、本件事證已臻明確，兩造其餘攻擊防禦方法，於本判決結果
    不生影響，爰不一一論述，併此敘明。
五、本件係就民事訴訟法第427 條第2 項訴訟適用簡易程序所為
    被告敗訴之判決，依同法第389 條第1 項第3 款規定，應依
    職權宣告假執行，並依同法第392 條第2 項規定，依職權宣
    告被告如為原告預供擔保，得免為假執行。
六、訴訟費用負擔之依據：民事訴訟法第78條。本件訴訟費用額
    確定金額為裁判費5,400元。　　
中　　華　　民　　國　　111 　年　　4 　　月　　19　　日
                  臺灣臺北地方法院新店簡易庭
                              法  官  石蕙慈
以上正本係照原本作成。
對於本件判決如有不服，應於收受送達後20日內向本院提出上訴
書狀，上訴於本院合議庭，並按他造當事人之人數附具繕本。
如委任律師提起上訴者，應一併繳納上訴審裁判費。
中　　華　　民　　國　　111 　年　　4 　　月　　19　　日
                              書記官  徐子芹